【裁判字號】    99,訴,836
【裁判日期】    990728
【裁判案由】    毒品危害防制條例
【裁判全文】
臺灣高雄地方法院刑事判決               99年度訴字第836號
公  訴  人  臺灣高雄地方法院檢察署檢察官
被      告  乙○○
選任辯護人  李建宏律師
            蔡錫欽律師
上列被告因毒品危害防制條例案件，經檢察官提起公訴（99年度
偵字第6100號），本院判決如下：
    主  文
乙○○販賣第二級毒品，累犯，處有期徒刑柒年陸月，扣案如附
表一編號一所示第二級毒品甲基安非他命（含包裝袋貳只），均
沒收銷燬之，扣案如附表一編號二所示之空夾鍊袋，沒收之，未
扣案犯罪所得新台幣伍佰元，沒收之，如一部或全部不能沒收時
，以其財產抵償之。
其餘被訴部分，無罪。
    事  實
一、乙○○前因施用第二級毒品、詐欺案件，經本院以94年度易
    字第215 號、94年度簡字第2471號判處有期徒刑4 月、4 月
    確定，經裁定應執行有期徒刑6 月確定；復因施用第二級毒
    品案件，經本院以94年簡字第4021號判處有期徒刑6 月確定
    ，經接續執行，於民國95年8 月4 日執行完畢；復因施用第
    二級毒品案件，先後經本院以97年審簡字第1317號、97年度
    審簡字第4354號判處有期徒刑6 月、6 月，嗣經裁定應執行
    有期徒刑11月確定，於98年6 月16日縮刑期滿執行完畢。詎
    仍不知悔改，明知甲基安非他命係毒品危害防制條例第2 條
    第2 項第2 款所列之第二級毒品，不得販賣、持有，竟意圖
    牟利，基於販賣第二級毒品甲基安非他命之犯意，於99年2
    月6 日18時52分44秒，接獲由丙○○以0000000000號之行動
    電話撥打至其使用之行動電話0000000000號，約定交易甲基
    安非他命事宜，並於同日19時02分40秒、19時24分7 秒，再
    互相為電話通聯更動交易地點，而於同日19時24分7 秒至20
    時之間某時，在高雄市○○路與中正路交岔路口，販賣第二
    級毒品甲基安非他命1 包予丙○○，並收取新臺幣（下同）
    500 元之價金（販賣所得金錢未扣案）。嗣於99年2 月11日
    上午11時許，為監控已久之員警持本院核發之搜索票前往高
    雄市三民區○○○路881 號10樓之5 乙○○住處執行搜索，
    當場扣得附表二編號1 所示行動電話1 支及已損害之000000
    0000號SIM 卡1 張，並在乙○○住處樓下扣得乙○○丟棄之
    如附表一所示甲基安非他命2 包、空夾鍊袋1 包，及附表二
    編號2 所示吸食器1 組。
二、案經內政部警政署高雄港務警察局移送臺灣高雄地方法院檢
    察署檢察官偵查起訴。
    理  由
甲、證據能力部分：
一、按被告以外之人於偵查中向檢察官所為陳述，除顯有不可信
    之情況者外，得為證據，刑事訴訟法第159 條之1 第2 項定
    有明文。偵查中對被告以外之人所為之偵查筆錄，性質上係
    屬傳聞證據，惟現階段刑事訴訟法規定檢察官代表國家偵查
    犯罪、實施公訴，依法其有訊問被告之權，證人且須具結，
    而實務運作時，檢察官偵查中向被告以外之人所取得之陳述
    ，原則上均能遵守法律規定，不致違法取供，其可信度極高
    。職是，本件證人甲○○、丙○○於檢察官偵查中，以證人
    身分向檢察官所為之陳述，業經依法具結在卷，且無證據顯
    示檢察官在偵查時有不法取供之情形，亦查無證據顯示有顯
    不可信之情況。是揆諸上揭說明，上開證人於偵查中之證述
    ，均具有證據能力。
二、通訊監察之錄音，係利用科技產物取得之證據，與供述證據
    性質不同，是否具備證據能力，端以證據取得是否合法性為
    定，不適用傳聞排除法則。若取得證據之機械性能與操作技
    術無虞，錄音內容之同一性即不成問題，又翻譯者之聽覺及
    語言之理解若不成問題，譯文與錄音之同一性，即無可非議
    。亦即通訊監聽（錄）本質上係搜索扣押之延伸，其取得證
    據之證據能力有無，厥以監聽（錄）之「合法性」作決定，
    如係合法監聽所取得，不生欠缺證據能力問題。此種監聽（
    錄）取得之證據，雖具有「審判外陳述」之外觀，但並不適
    用供述證據之傳聞排除法則。監聽（錄）取得之證據，合法
    取得之證據所須檢驗者，為證據之「同一性」及「真實性」
    。詳言之，監聽（錄）取得之錄音須與監聽內容一致、錄音
    之譯文須與取得之錄音一致，始符合證據「同一性」之要求
    ，又錄音譯文之解讀，須符合原來對話人之意思，始符合證
    據「真實性」之要求，而具備足夠證明力。此種證據因係機
    械操作形成，「同一性」係檢驗機械性能與操作技術，「真
    實性」則係檢驗譯作者之聽寫與理解能力，與傳聞證據之檢
    驗原理，迥不相同（最高法院97年台上字第3872號、3936號
    判決意旨參照）。本件卷附被告持有0000000000號行動電話
    之通訊監察譯文，係由本院核發99年聲監字第000263號通訊
    監察書核准為通訊監察，有上開通訊監察書附卷可證（見警
    一卷第43頁），此係合法監聽所得之證據，依上開說明該通
    訊譯文亦有證據能力。
三、按法院或檢察官得囑託醫院、學校或其他相當之機關、團體
    為鑑定，或審查他人之鑑定，並準用第203 條至第206 之1
    之規定，刑事訴訟法第208 條第1 項定有明文。又檢察官因
    實務現實需求，就特定案件類型認當然有鑑定之必要者，基
    於檢察一體原則，得由該管檢察長概括選任鑑定機關，是司
    法警察等偵查輔助人員於案件未移送檢察官偵辦前之調查犯
    罪階段，依據檢察長之概括授權，先行將證物送請檢察機關
    預先核定之專責鑑定人或鑑定機關實施鑑定，該鑑定人或鑑
    定機關亦應視同受承辦檢察官所選任或囑託而執行鑑定業務
    ，其等出具之書面鑑定報告應屬刑事訴訟法第206 條所定之
    傳聞例外，當具有證據能力。查本案卷附之高雄市立凱旋醫
    院濫用藥物成品檢驗鑑定書，係依檢察機關概括授權囑託，
    執行鑑定職務所出具之書面鑑定報告，依刑事訴訟法第159
    條第1 項及同法第208 條第1 項準用同法第206 條第1 項之
    規定，為傳聞法則之例外，得作為本案之證據。
四、復按被告以外之人於審判外之言詞或書面陳述，除法律有規
    定者外，不得作為證據；被告以外之人於審判外之陳述，雖
    不符刑事訴訟法第159 條之1 至同條之4 之規定，而經當事
    人於審判程序同意作為證據，法院審酌該言詞陳述或書面陳
    述作成時之情況，認為適當者，亦得為證據。當事人、代理
    人或辯護人於法院調查證據時，知有刑事訴訟法第159 條第
    1 項不得為證據之情形，而未於言詞辯論終結前聲明異議者
    ，視為有前項之同意，刑事訴訟法第159 條第1 項、第159
    條之5 分別定有明文。查本判決所引用之其他各項據以認定
    事實之傳聞證據，檢察官、被告、辯護人於本院言詞辯論終
    結前，均不爭執而未曾聲明異議，本院審酌該等言詞及書面
    陳述作成時之情況，並無非出於任意性或以不正方法取得，
    或違法或不當情事，且客觀上亦無不可信之情況，堪認為適
    當，揆諸上開說明，依法均有證據能力。
乙、實體部分：
壹、有罪部分：
一、訊據被告矢口否認有何販賣第二級毒品甲基安非他命之犯行
    ，辯稱：「0000000000號電話是我在使用，99年2 月6 晚間
    ，我有與丙○○為附表三編號1 至3 所示通話，但丙○○是
    問我有沒有甲基安非他命，因為我們以前曾經一起共同買過
    毒品，丙○○與我約在中正路、河北路那邊見面，但我們沒
    有見到面。且該等與丙○○的對話，只有提到500 ，沒有提
    到任何購買毒品內容，無法證明是我販賣甲基安非他命」云
    云，然查：
(一)、證人丙○○於警詢、偵查中一致證稱：「有向乙○○購買安
    非他命毒品，都是乙○○本人將安非他命將給我後，我再將
    購買金額交給他，交易方式都事先以電話聯絡完畢後，再約
    定地點交易毒品。99年2 月6 日下午18時52分44秒00000000
    00與我持用之0000000000等3 通通訊監察錄音譯文，是我與
    綽號小玉之乙○○的對話，內容是我要跟乙○○購買安非他
    命毒品。上述電話聯繫後有完成毒品交易，交易金額500 元
    ，地點是在高雄市○○路與中正路口，安非他命毒品是乙○○本人交給我。」；「99年2 月6 日監聽譯文，是我向乙○○購買安非他命。我們在99年2 月6 日晚上7 、8 點在河北
    路與中正路交叉路口交易。該次交易有成功，我拿500 元給
    乙○○，乙○○拿甲基安非他命給我。」等語（警一卷17-1
    9 頁、偵一卷第28-30 頁），且被告所持用之0000000000號
    行動電話（搭配使用之行動電話為INEＺ000000000000000 ）
    ，與證人丙○○持用之0000000000號行動電話，確有於99年
    2 月6 日上18時52分44秒，19時02分40秒、19時24分07秒，
    互有通話，並為如附表三所示之通話內容，有通訊監察譯文
    1 份在卷可稽（警一卷第48頁）。證人丙○○與被告為認識
    多年之朋友關係，業據證人丙○○證稱在卷（本院卷114 頁
    反面），衡情應無動機設詞攀誣被告之理。又如附表三之通
    話內容雖未明確指出交易之毒品種類，然一般毒品之買賣均
    以暗語代替，並無須在電話中清楚表明購買毒品之名稱或購
    買之數量，此觀證人丙○○於警詢、偵查中，經提示附表三
    之通訊監察譯文後，即證述通話的目的係要向被告購買毒品
    甲基安非他命，所謂「500 」指價值500 元之甲基安非他命
    自明，且被告亦不否認如附表三所示伊與證人丙○○之通話
    是談及有關於甲基安非他命之事，是足認證人丙○○上開於
    警詢、偵查中之證述，與如附表三之通話內容相符，並非子
    虛。至證人丙○○雖於警詢中曾一度證稱向被告最後一次購
    買甲基安非他命係於99年1 月間，在高雄市○○路「金沙遊
    藝場」交易，然經警提示附表三所示監聽譯文後，復已確認
    確有於99年2 月6 日向被告購得500 元之甲基安非他命一節
    如前，是證人丙○○於警詢所述之時間應係記憶錯誤所為之
    陳述，是證人丙○○就此細節之陳述略有不符，無足動搖其
    上開所證各節之真實性。此外，並有在被告住處搜索查扣之
    被告所持用之如附表二編號1 所示行動電話1 支、門號0000
    000000號之SIM 卡1 張、及經被告丟棄至住處樓下而為警查
    扣之如附表一編號1 、2 所示甲基安非他命2 包、空夾鍊袋
    1 包，及卷附之搜索現場及扣押物品照片共9 張可證（見警
    一卷59-63 頁），且上開扣案之甲基安非他命2 包（驗前淨
    重分別為0.112 公克、0.244 公克、驗後淨重分別為0.102
    公克、0.234 公克），經送高雄市立凱旋醫院檢驗結果，成
    分無訛，確屬第二級毒品甲基安非他命，有高雄市立凱旋醫
    院99年3 月17日濫用藥物成品檢驗鑑定書在卷可證（見警一
    卷第56頁）。綜上，被告確有於99年2 月6 日晚上18時52分
    許與證人丙○○通話後之同日19時24分7 秒至20時之間某時
    ，收受現金500 元，並交付甲基安非他命1 小包，應可認定
    。
(二)、被告雖否認有販賣甲基安非他命予證人丙○○，並以前詞置
    辯，而證人丙○○於本院審理中亦改證稱：「99年2 月6 日
    並未跟被告購買過安非他命，那天打電話給被告約見面，是
    問他那邊有沒有東西（甲基安非他命），但因為那時候我精
    神上有點恍惚，我並沒有過去約定地點那邊。我被查獲時，
    精神上有點恍惚，且記憶也很模糊，所以才在警詢時說是向
    被告購買甲基安非他命」等語（本院卷114-115 頁），然證
    人丙○○於警詢、偵查中均為針對員警、檢察官之問題回答
    ，且一致證述確有於上開時、地向被告購得甲基安非他命，
    並交付500 元予被告等節，顯無所謂精神狀態不佳、記憶模
    糊情狀，再佐以被告與證人丙○○如附表三所示通話內容，
    明顯有被告提及「有錢就有了」，及證人丙○○表示需要「
    500 」等關於金額之言語；且證人丙○○並一再催促被告出
    門交易，毫無精神恍惚情事，被告為免路途過遠甚且特別要
    求將交易地點改至河北、中正路口等情，與證人丙○○前述
    於警詢、偵查中證述情節亦相符合，堪認證人丙○○於本院
    審理中所為之上開證述，顯為事後迴護之詞，不足採信。被
    告所辯證人丙○○只是打電話問我有沒有甲基安非他命，後
    來我也沒有去約定地點云云，顯為卸責之詞，委無可信。
(三)、邇來政府為杜絕毒品氾濫，毒害人民甚深，再三宣導教民眾
    遠離毒品、媒體之報導既深且廣，對於毒品之禁絕，應為民
    眾所熟悉。又政府對於查緝施用、轉讓及販賣毒品無不嚴格
    執行，且販賣毒品罪更係重罪，設若無利可圖，衡情一般持
    有毒品者，當不致輕易將持有毒品交付他人。況第二級毒品
    甲基安非他命價格不貲、物稀價昂，且販賣毒品係違法行為
    ，非可公然為之，亦無公定之價格，不論任何包裝，均可任
    意分裝增減分量，每次買賣價量，亦可能隨時依雙方間之關
    係深淺、資力、需求量及對行情之認知、來源是否充裕、查
    緝是否嚴緊，購買者被查獲時供述購買對象之可能性風險之
    評估等，因而異其標準，並隨時機動調整，非可一概而論。
    是販賣之利得，除經坦承犯行或價量俱臻明確外，委難查得
    實情。販賣之人從價差或量差中牟利方式雖異，其意圖營利
    之非法販賣行為則一。茍無任何利益可圖，被告實無甘冒風
    險，在與證人丙○○並非至親之下，將毒品無償或以原價交
    付。從而，被告應有從中賺取差額利潤以牟利之意圖，應堪
    認定。
(四)、綜上所述，本件事證明確，被告販賣第二級毒品犯行堪以認
    定，應予依法論科。
二、查甲基安非他命係毒品危害防制條例第2 條第2 項所稱之第
    二級毒品，不得非法持有及販賣。核被告所為，係犯毒品危
    害防制條例第4 條第2 項之販賣第二級毒品罪。被告持有第
    二級毒品甲基安非他命之低度行為，為販賣第二級毒品甲基
    安非他命之高度行為所吸收，不另論罪。又被告有事實欄所
    載之有期徒刑執行完畢紀錄，此有臺灣高等法院被告前案紀
    錄表1 份在卷可稽，是被告受有期徒刑執行完畢後，5 年內
    再故意犯有期徒刑以上之罪，為累犯，應依刑法第47條第1
    項規定，加重其刑（然法定本刑無期徒刑部分，不得加重）
    。爰審酌被告知該毒品之危害性，竟不思以正當工作賺取金
    錢，為貪圖不法利益，仍販賣毒品甲基安非他命，不僅破壞
    社會秩序，且對他人生命、身體健康及社會治安危害甚大，
    及被告販賣第二級毒品甲基安非他命1 包獲取500 元之情節
    ，並兼衡其犯後未坦承錯誤，素行非佳，及其犯罪動機、目
    的、所生危害等一切情狀，量處如主文所示之刑。扣案如附
    表一編號1 所示甲基安非他命2 包，均係第二級毒品，應依
    毒品危害防制條例第18條第1 項之規定，沒收銷燬之，另包
    裝甲基安非他命之塑膠包裝袋，因與其內之毒品難以析離，
    且無析離之實益與必要，應視同毒品，依上規定，一併沒收
    銷燬之，至送驗耗損部分之毒品因已滅失，爰不另宣告沒收
    銷燬。另扣案附表一編號2 所示夾鍊袋，為被告所有，業經
    其供述在卷（偵一卷第6 頁），應係被告預備供分裝販售之
    甲基安非他命所用，應依刑法第38條第1 項第2 款規定予以
    沒收之。又被告販賣第二級毒品甲基安非他命之價款500 元
    ，雖未扣案，惟此金額被告應已取得，業如前揭所認定，而
    該金額既為犯罪所得之物，則依毒品危害防制條例第19條第
    1 項之規定，亦應宣告沒收，如全部或一部不能沒收時，應
    以其財產抵償之。扣案如附表二編號1 所示行動電話1 支及
    已損壞之行動電話號0000000000號SIM 卡1 張，雖為被告供
    聯繫本件販賣毒品所用，然均屬被告之母所有，業據被告供
    承在卷（偵一第6-8 頁卷），並有門號0000000000號申設人
    資料1 份在卷可證（見外放卷），是非屬被告所有，自不予
    宣告沒收。附表二編號2 之吸食器，顯為被告施用毒品所用
    之物，與本案並無關聯，亦不予宣告沒收。
貳、無罪部分：
一、公訴意旨另以：被告乙○○於99年1 月18日，以電話000000
    0000號撥打甲○○0000000000號之電話聯絡販賣海洛因事宜
    ，並於同日上午10時許，在其位於高雄市三民區○○○路88
    1 號之住處前，販賣第一級毒品海洛因予甲○○，因認被告
    涉有毒品危害防制條例第4 條第1 項之販賣第一級毒品罪嫌
    。
二、按犯罪事實應依證據認定之，無證據不得認定犯罪事實，刑
    事訴訟法第154條第2項定有明文。又認定犯罪事實所憑之證
    據，雖不以直接證據為限，間接證據亦包括在內；然而無論
    係直接或間接證據，其為訴訟上之證明，須於通常一般之人
    均不致有所懷疑，而得確信其為真實之程度者，始得據為有
    罪之認定，倘其證明尚未達到此一程度，而有合理性之懷疑
    存在時，即難為有罪之認定。末按施用毒品者，其所稱向某
    人購買之供述，須補強證據以擔保其供述之真實性。良以施
    用毒品者其供述之憑信性本不及於一般人，況施用毒品者其
    供出來源，因而破獲者，法律復規定得減輕其刑，其有為偵
    查機關誘導、或為邀輕典而為不實之陳述之可能，其供述之
    真實性自有合理之懷疑。是本院一貫之見解，認施用毒品者
    關於其向某人購買毒品之供述，必須補強證據佐證，以擔保
    其供述之真實性，俾貫徹刑事訴訟無罪推定及嚴格證明之基
    本原則。而茲所謂補強證據，指其他有關證明施用毒品者之
    關於毒品交易之供述真實性之相關證據而言，必須與施用毒
    品者關於毒品交易之供述，具有相當程度之關連性，而足使
    一般人對施用毒品者關於毒品交易之供述，並無合理之懷疑
    存在，而得確信其為真實，始足當之（最高法院94年度台上
    字第2033號判決參照）。
三、本件公訴人認被告涉有前開販賣第一級毒品罪嫌，係以證人
    甲○○之證述、被告所使用之0000000000號行動電話於99年
    1 月18日之通聯紀錄，為其主要論據。訊據被告堅詞否認有
    何販賣第一級毒品犯行，辯稱：我與甲○○當時在吵架，於
    99 年1月18日上午我有找證人甲○○，但甲○○沒有與我碰
    面，我沒有交付或販賣海洛因給甲○○，甲○○被查獲之海
    洛因不是我交給她的等語。經查：
(一)、證人甲○○於99年1 月19日為警查獲時，員警在其身上查獲
    海洛因1 包之事實，有搜索扣押筆錄、扣押物品目錄表、高
    雄市立凱旋醫院99年1 月27日濫用藥物成品檢驗鑑定書各1
    份在卷可證（見偵二卷14-15 頁、本院卷70頁），然被告始
    終否認上開海洛因係其交付予甲○○，而證人甲○○於99年
    1 月19日警詢、偵查中固證稱：為警查獲時扣案之0.2 公克
    海洛因是我於99年1 月18日10時許在高雄市三民區○○○路
    881 號前（民族社區）以500 元向「宏仔」所購得，「宏仔
    」跟我是朋友關係，不知他真實姓名，我都是打電話給他，
    電話是0000000000等語（偵二卷第5-6 頁、24頁）。然於本
    院審理中改稱：跟被告交往過，當時我是去跟告拿海洛因，
    並不是跟他買，當時是因為我們吵架，才會這樣說等語（本
    院112-113 頁），證人甲○○證詞前後差異甚大，其警詢、
    偵查中之證述該包海洛因係向被告所購買云云，是否真實可
    信，自須以其餘輔以其他補強證據為佐。
(二)、證人甲○○所使用之0000000000號行動電話於99年1 月18日
    上午9 時4 分14秒、9 時5 分24秒、9 時5 分49秒、9 時41
    分16秒、9 時47分0 秒、9 時47分27秒，固與被告所使用之
    0000000000號行動電話，互有通話紀錄，並有被告之000000
    0000號行動電話雙向通聯調閱查詢單可稽（見偵一卷第86-8
    9 頁）。惟上開通聯紀錄僅顯示：0000000000號與00000000
    00號行動電話於99年1 月18日上午9 時許互有上開通話之事
    實，至於通話內容是否與販賣毒品有關，則無從證明，且該
    0000000000號與0000000000號兩支行動電話於上開通話之基
    地台自始至終均係在高雄市○○區○○路、憲政路、憲昌路
    （即被告住處附近），因而無法證明被告與甲○○有移動見
    面之情事，故上開通聯紀錄尚無法佐證甲○○指訴與被告見
    面取得海洛因毒品確係真實可信。
(三)、綜上所述，本件除證人甲○○於警詢、偵查中指訴外，其餘
    檢察官所提出之證據並無其他證據足以證明甲○○為警查獲
    時所持有之第一級毒品海洛因確係被告所販賣交付者，自難
    以證人甲○○之陳述為唯一證據遽定被告販賣第二級毒品罪
    名。此外，復查無其他積極證據足資證明被告有何販賣第一
    級毒品之犯行，被告被訴販賣第一級毒品罪自屬不能證明，
    爰依法為無罪之諭知。
據上論斷，應依刑事訴訟法第299 條第1 項前段、第301 條第1
項，毒品危害防制條例第4 條第2項、第18條第1 項前段、第19
條第1 項，刑法第11條、第47條第1 項、第38條第1 項第2 款，
判決如主文。
本案經檢察官丁○○到庭執行職務。
中    華    民    國    99    年    7     月    28    日
                  刑事第十一庭  審判長法  官  黃三友
                                      法  官  林俊寬
                                      法  官  陳億芳
以上正本證明與原本無異。
如不服本判決應於收受送達後10日內向本院提出上訴書狀，並應
敘述具體理由；如未敘述上訴理由者，應於上訴期間屆滿後20日
內向本院補提理由書（均須按他造當事人之人數附繕本）「切勿
逕送上級法院」。
中    華    民    國    99    年    7     月    29    日
                                      書記官  林靜慧
附表一：
┌──┬────────┬─────────────────┐
│編號│    名稱        │     備註                         │
├──┼────────┼─────────────────┤
│1   │甲基安非他命2 包│驗前淨重分別為0.112 公克、0.244 公│
│    │（均含包裝袋）  │克、驗後淨重分別為0.234 公克、0.10│
│    │                │2 公克                            │
├──┼────────┼─────────────────┤
│2   │空夾鍊袋1包     │                                  │
└──┴────────┴─────────────────┘
附表二：
┌──┬───────┬──────────────────┐
│編號│    名稱      │     備註                           │
├──┼───────┼──────────────────┤
│1   │行動電話1支   │行動電話INEI：000000000000000       │
│    │（含已損壞之門│                                    │
│    │號0000000000  │                                    │
│    │號SIM 卡1 張）│                                    │
├──┼───────┼──────────────────┤
│2   │吸食器1組     │                                    │
└──┴───────┴──────────────────┘
附表三：
┌──┬──────────────────────────┬───┐
│編號│          行動電話通話之對象、時間、譯文內容        │出 處 │
├──┼──────────────────────────┼───┤
│1   │【99年2月6日上18時52分44秒通訊監察譯文】            │偵一卷│
│    │  監察號碼：0000000000（乙○○）                    │第27頁│
│    │  非監察號碼：0000000000（丙○○）                  │      │
│    │  發話方向：受話                                    │      │
│    │  乙○○：喂                                        │      │
│    │  丙○○：你怎麼掛我電話                            │      │
│    │  乙○○：怎樣                                      │      │
│    │  丙○○：你在哪裡                                  │      │
│    │  乙○○：家裡                                      │      │
│    │  丙○○：你有嗎                                    │      │
│    │  乙○○：有錢就有了                                │      │
│    │  丙○○：有啊                                      │      │
│    │  乙○○：有就過啦                                  │      │
│    │  丙○○：我沒有辦法過去，…你拿500過來             │      │
│    │  乙○○：好啊                                      │      │
│    │  丙○○：多久到，阿彬要的。                        │      │
│    │  乙○○：15-20分鐘                                 │      │
│    │  丙○○：不要超過8點                               │      │
│    │  乙○○：好                                        │      │
├──┼──────────────────────────┼───┤
│2   │【99年2月6日，19 時2分40秒通訊監察譯文】            │偵一卷│
│    │  監察號碼：0000000000（乙○○）                    │第27頁│
│    │  非監察號碼：0000000000（丙○○）                  │      │
│    │  發話方向：受話                                    │      │
│    │  乙○○：喂                                        │      │
│    │  丙○○：你出門了嗎                                │      │
│    │  乙○○：你是誰                                    │      │
│    │  丙○○：無牙仔                                    │      │
│    │  乙○○：也要讓我穿褲子啊                          │      │
│    │  丙○○：好啦                                      │      │
├──┼──────────────────────────┼───┤
│3   │【99年2月6日，19時24分07秒通訊監察譯文】            │偵一卷│
│    │  監察號碼：0000000000（乙○○）                    │第27頁│
│    │  非監察號碼：0000000000（丙○○）                  │      │
│    │  發話方向：受話                                    │      │
│    │  乙○○：我們一人走一半路好不好                    │      │
│    │  丙○○：好啊，那是哪裡                            │      │
│    │  乙○○：河北中正                                  │      │
│    │  丙○○：好                                        │      │
└──┴──────────────────────────┴───┘
毒品危害防制條例第4條
製造、運輸、販賣第一級毒品者，處死刑或無期徒刑；處無期徒
刑者，得併科新臺幣 2 千萬元以下罰金。
製造、運輸、販賣第二級毒品者，處無期徒刑或 7 年以上有期
徒刑，得併科新臺幣 1 千萬元以下罰金。
製造、運輸、販賣第三級毒品者，處 5 年以上有期徒刑，得併
科新臺幣 7 百萬元以下罰金。
製造、運輸、販賣第四級毒品者，處 3 年以上 10 年以下有期
徒刑，得併科新臺幣 3 百萬元以下罰金。
製造、運輸、販賣專供製造或施用毒品之器具者，處 1 年以上
7 年以下有期徒刑，得併科新臺幣 1 百萬元以下罰金。
前五項之未遂犯罰之。

司法院資訊處製作；財團法人民間司法改革基金會備份。
